臺灣桃園地方法院刑事判決
110年度審易字第1829號
公  訴  人  臺灣桃園地方檢察署檢察官
被      告  黃志龍


                    居桃園市○○區○○路000巷000號0樓之000室
                   （另案於法務部○○○○○○○○觀察勒戒中）
上列被告因竊盜案件，經檢察官提起公訴（110年度偵字第37862
號），被告於本院準備程序進行中，就被訴事實為有罪之陳述，
經本院告知簡式審判程序意旨，並聽取當事人之意見後，裁定依
簡式審判程序審理，判決如下：
    主  文
黃志龍犯毀越窗戶竊盜罪，處有期徒刑柒月。
未扣案之犯罪所得新臺幣貳仟元沒收。
    事實及理由
一、犯罪事實：
　　黃志龍於民國110年8月30日凌晨3時51分許，騎乘車牌號碼0
    00-0000號普通重型機車，途經內無人居住之桃園市○鎮區○○
    路000號「合浦刀削麵店」前，見店門口有小吃攤位，認有
    機可乘，竟意圖為自己不法之所有，基於竊盜之犯意，藉由
    小吃攤攀爬至店前2樓外之招牌上，再持地上拾得之石頭打
    破2樓窗戶後，開啟窗戶越入店內2樓，續行至1樓竊取置於
    桌上透明夾鏈袋及收銀機內之現金，共計竊得現金新臺幣（
    下同）2,000元，得手後迅由1樓鐵門逃離現場。嗣店員邱欣
    惠察覺遭竊報警處理，經警採集窗戶玻璃碎片之指紋，經鑑
    驗比對後與黃志龍之左拇指指紋相符，始循線查悉上情。
二、證據名稱：
　㈠被告黃志龍分別於警詢、檢察事務官詢問、本院準備程序及
    審理中之自白。
　㈡證人即告訴人邱欣惠於警詢中之證述。
　㈢車輛詳細資料報表、內政部警政署刑事警察局110年9月15日
    刑紋字第1108001084號鑑定書、桃園市政府警察局平鎮分局
    刑案現場勘察報告（含現場勘察採證紀錄表、現場勘察照片
    、監視器錄影畫面翻拍照片、查獲當時照片、黃志龍衣物照
    片）。
三、論罪科刑：
　㈠按刑法第321 條第1 項第3 款攜帶兇器竊盜罪，所稱之兇器
    ，乃依一般社會觀念足以對人之生命、身體、安全構成威脅
    ，而具有危險性之「器械」而言。磚塊、石頭乃自然界之物
    質，尚難謂為通常之「器械」，從而持磚塊、石頭砸毀他人
    窗門竊盜部分，尚難論以攜帶兇器竊盜罪（最高法院92年度
    台非字第38號判決意旨參照）。經查：被告於本院準備程序
    中供稱係撿拾石頭砸破玻璃窗等語明確（見本院卷第106頁
    ），因石頭為自然界之物質，揆諸前開判決要旨，自非屬刑
    法第321 條第1 項第3 款所稱之「兇器」無疑。
　㈡次按刑法第321條第1項第2款規定將「門窗」、「牆垣」、「
    其他安全設備」並列，「門窗」中所謂之門，應專指分隔住
    宅或建築物（包括公寓、大廈內之各住戶或店舖）內外之出
    入口大門之門扇而言；所謂之窗，應指具有防閑效用之窗戶
    而言。復按刑法第321條第1項第2款所謂毀越門窗、牆垣或
    其他安全設備，其中「毀」係指毀損之行為，「越」則指踰
    越或超越，「毀」與「越」不以兼有為限，若有其一即克當
    之。準此祇要毀壞、踰越或超越門扇、牆垣或其他安全設備
    之行為使之喪失防閑作用，即該當於前揭規定之要件。查被
    告於警詢中供稱因2樓窗戶被鎖起來了，所以持石頭擊破2樓
    窗戶玻璃後，開啟窗戶再由窗戶越入該「合浦刀削麵店」2
    樓等語明確（見偵字卷第12頁），而由現場照片以觀（見偵
    字卷第60頁），被告所破壞之2樓窗戶係用以分隔建築物內
    外，具有防閑作用，依前開說明，被告所為自該當毀越窗戶
    之加重條件。
　㈢核被告所為，係犯刑法第321條第1項第2款之毀越窗戶竊盜罪
    。　
　㈣依照司法院釋字第775號解釋意旨及刑事訴訟法第161條第1項
    可知，檢察官就前階段被告構成「累犯事實」負擔主張及舉
    證責任，並就後階段被告依累犯規定「加重其刑事項」負擔
    主張及說明責任，倘若檢察官未主張或具體指出累犯事實及
    加重事項之證明方法，為貫徹舉證責任之危險結果，以及刑
    事訴訟法第163條第2項但書目的性限縮以有利被告事項為限
    ，法院既基於補充性之調查地位，得斟酌個案情節，曉諭檢
    察官聲請調查證據，縱未為補充性調查，而未認定被告構成
    累犯或加重其刑，亦難謂有應調查而不予調查之違法（最高
    法院110年度台上大字第5660號裁定意旨參照）。本件檢察
    官於本院審理時並未就被告有無構成累犯之事實及加重其刑
    事項具體指出證明方法，揆諸上開意旨，本院自無從僅憑非
    屬原始資料之被告前案紀錄表，遽以依職權認定被告構成累
    犯之事實。
　㈤又雖本件檢察官就被告構成累犯或加重其刑事項並未具體指
    出證明方法，已如前述，然本院仍可就累犯資料在刑法第57
    條第5款中予以審酌及評價（最高法院110年度台上大字第56
    60號裁定意旨參照）。衡酌被告前於105年間因竊盜案件，
    經本院以105年度桃簡字第2158號判決判處有期徒刑3月確定
    ，並於106年6月8日易科罰金執行完畢等情，有被告之臺灣
    高等法院被告前案紀錄表附卷可參，爰審酌被告前因竊盜犯
    行經判處徒刑確定並執行完畢後，仍不思以正當手段獲取財
    物，為圖一己私益，竟再度恣意竊取他人財物，蔑視他人財
    產權，所為殊無可取，且素行不佳，兼衡以其犯罪之動機、
    目的、手段、竊得財物之價值及其犯後坦承犯行，態度尚可
    等一切情狀，量處如主文所示之刑，以示懲儆。
四、沒收：
　㈠犯罪工具
　　被告持以擊破窗戶玻璃之石頭並未扣案，且被告供稱該石頭
    係行竊前在附近撿持而得，本院亦查無證據證明係被告所有
    之物，又非違禁物，自不得宣告沒收。
　㈡查被告竊得之現金2,000元，屬被告之犯罪所得，且並未實際
    合法發還予告訴人，應依刑法第38條之1 第1 項前段規定諭
    知沒收。
五、應依刑事訴訟法第273條之1第1項、第299條第1項前段、第3
    10條之2、第454條第1項，刑法第321條第1項第2款、第38條
    之1第1項前段，刑法施行法第1條之1第1項，判決如主文。
六、如不服本判決應於收受判決後20日內向本院提出上訴書狀，
    並應敘述具體理由。其未敘述上訴理由者，應於上訴期間屆
    滿後20日內向本院補提理由書（均須按他造當事人之人數附
    繕本）「切勿逕送上級法院」。
本案由檢察官楊挺宏提起公訴，經檢察官李孟亭到庭執行職務。
中　　華　　民　　國　　111 　年　　7 　　月　　29　　日
                  刑事審查庭  法　官　李雅雯
以上正本證明與原本無異。
如不服本判決應於收受判決後20日內向本院提出上訴書狀，並應
敘述具體理由。其未敘述上訴理由者，應於上訴期間屆滿後20日
內向本院補提理由書（均須按他造當事人之人數附繕本）「切勿
逕送上級法院」。
　　　　　　　　　　　　　　　書記官　沈詩婷  
中　　華　　民　　國　　111 　年　　8 　　月　　1 　　日
附錄本案論罪科刑法條： 
中華民國刑法第321條
犯前條第1項、第2項之罪而有下列情形之一者，處6月以上5年以
下有期徒刑，得併科50萬元以下罰金：
一、侵入住宅或有人居住之建築物、船艦或隱匿其內而犯之。
二、毀越門窗、牆垣或其他安全設備而犯之。
三、攜帶兇器而犯之。
四、結夥三人以上而犯之。
五、乘火災、水災或其他災害之際而犯之。
六、在車站、港埠、航空站或其他供水、陸、空公眾運輸之舟、
    車、航空機內而犯之。
前項之未遂犯罰之。